【裁判字號】    97,易,916
【裁判日期】    971124
【裁判案由】    竊盜
【裁判全文】
臺灣桃園地方法院刑事判決               97年度易字第916號
公  訴  人  臺灣桃園地方法院檢察署檢察官
被      告  丁○○
                    （現在臺灣臺北戒治所執行強制戒治中）
上列被告因竊盜案件，檢察官原聲請簡易判決處刑（96年度偵字
第15477 號），經本院改適用通常程序審理，茲判決如下：
    主  文
丁○○共同攜帶兇器竊盜，累犯，處有期徒刑捌月，減為有期徒
刑肆月；又共同竊盜，累犯，處有期徒刑月，減為有期徒刑壹
月又拾伍日；又共同竊盜，累犯，處有期徒刑肆月，減為有期徒
刑貳月；應執行有期徒刑柒月。
    事  實
一、丁○○前曾因竊盜案件，於民國95年7 月10日經本院以95年
    度易字第263 號判決判處有期徒刑6 月確定，同年9 月20日
    執行完畢，詎尚不知悔改，復與丁國華（檢察官另案辦理）
    基於共同意圖為自己不法所有之犯意聯絡，先後為下列竊行
    ：
（一）96年3 月1 日某時，丁國華駕駛不詳車號之自小貨車搭載
      丁○○前去台北縣林口鄉下福村139 之1 號「台電林口發
      電廠」外，依循由丁國華持足供兇器使用之切割機1 台，
      以之切斷屬該電廠所有約值新台幣（下同）20,000元之廢
      水出水口防阻白鐵框1 具，丁○○再將之搬運上車之分工
      方式，合力竊取該具白鐵框，得手後，隨運往資源回收場
      變賣得款2,000 元，朋分花用。
（二）96年3 月29日某時，2 人駕車駛抵桃園縣大園鄉○○路○
      段655 號乙○○經營之「安仔餐廳」，以徒手拆卸、搬運
      之方式，共同竊取乙○○所有之餐廳外牆白鐵1 片，得手
      後亦運至資源回收場變賣得款8,000 元，朋分花用。
（三）96年3 月29日晚間某時，丁國華駕駛不詳車號自小貨車搭
      載丁○○至桃園縣大園鄉大海村8 鄰大牛稠53之2 號「空
      軍慈恩23村」空軍軍眷宿舍外，2 人旋以徒手搬運之方式
      共同竊取約值40,000元之該眷舍大門白鐵自動門1 片，得
      手後仍運往資源回收場變賣得款12,000元，朋分花用。
    迨96年4 月25日，丁○○因另涉毒品案件為警查獲，惟在犯
    罪偵查機關發覺其尚有前揭竊行之前，即主動向警方坦認斯
    情，嗣復受本院之裁判。
二、案經桃園縣政府警察局中壢分局報請台灣桃園地方法院檢察
    署檢察官偵查後聲請簡易判決處刑，嗣經本院改適用通常程
    序審理。
    理  由
一、被告以外之人於審判外之陳述，雖不符前四條之規定，而經
    當事人於審判程序同意作為證據，法院審酌該言詞陳述或書
    面陳述作成時之情況，認為適當者，亦得為證據，刑事訴訟
    法第159 條之5 第1 項復有明定，本件證人甲○○、乙○○
    、丙○○等3 人於警詢所為之證述固屬被告以外之人於審判
    外之陳述，惟檢察官及被告於本院審理時悉表明同意援用該
    項證據方法，本院審酌並無證據顯示員警對上開證人取證之
    過程存何不法、不當或應詢時渠等之心理有遭致外力強制、
    壓抑之情事，因之，以之充為證據核屬適當，依前揭法條規
    定，證人甲○○、乙○○、丙○○於警詢所為之證詞自有證
    據能力，首應敘明。
二、上開犯罪事實，業據被告丁○○於警詢、偵查及本院審理時
    ，坦承不諱，並經證人即「台電林口發電廠」職員甲○○、
    「安仔餐廳」負責人乙○○及「空軍慈恩23村」眷舍住戶丙○○於警詢各證述甚詳，並有竊盜現場模擬照片12幀在卷可
    憑，稽此堪認被告之自白屬實，殊值採信，據而足徵其有前
    揭犯行，灼然極明。次查，竊取上址「台電林口發電廠」廢
    水出水口防阻白鐵框時所使用之切割機係有鋸齒狀之機器，
    此復據被告於本院審理時供明，抑且，既能切割白鐵框，尤
    見該台機具材質之堅硬，鋸齒之鋒銳，是以持之朝人揮砍、
    刺、劃，當能傷及人體，危害人命，客觀上對人身安危自然
    構成威脅，要屬兇器無疑。再查，被告係因另涉毒品案件為
    警查獲後，隨向警方主動坦承有為前述3 次竊行乙節，業於
    被告之警詢筆錄內載明，可徵果係斯情無訛，至扣案屬被告
    所有之筆記本固載有地點或及物品名稱，然若未經被告於警
    詢進一步坦述各該處係其擬欲竊取白鐵之地點，但執該筆記
    本記載之形式觀之，要無從確悉內容係攸關何事，因之，就
    本件3 次竊行而言，於被告主動供承之前，警方顯乏任何客
    觀合理之確證可資憑認，自不得謂已發覺，準此，被告核係
    在犯罪偵查機關發覺其尚有各該竊行之前，即向警方坦認斯
    舉，狀屬鮮明。綜述，本件事證已明，被告犯行洵堪認定，
    應依法論科。
三、於事實欄一、（一）部分，被告丁○○所為，核犯刑法第32
    1 條第1 項第3 款之攜帶兇器竊盜罪，餘2 次則係犯刑法第
    320 條第1 項之普通竊盜罪。就上揭3 次犯行，被告與丁國
    華間皆有犯意聯絡及行為分擔，為共同正犯。次查，被告曾
    有如事實欄所載之犯罪科刑執行情形，有台灣高等法院被告
    前案紀錄表1 份在卷可按，是其受有期徒刑執行完畢後，於
    5 年內故意再犯有期徒刑以上之本件各罪，均為累犯，胥應
    依法加重其刑。又其係在犯罪偵查機關發覺尚有為本案3 件
    竊行前，即主動向警方坦認斯情，業見前述，嗣復受本院之
    裁判，合於自首之要件，爰依刑法第62條前段規定減輕其刑
    。前開刑之加、減並應依法先加重而後減輕之。再其所為3
    次竊行，行為明顯可分，當各具獨立性且出於個別犯意為之
    ，應分論併罰。爰審酌被告犯罪動機、目的、手段、攜帶兇
    器之種類、危險性之大小、各次竊得財物之價值、犯行所生
    之危害，前已曾因竊盜案件經判處罪刑確定暨執行完畢，詎
    尚不知省惕收斂，猶萌貪圖非份財物之故態而再犯本件同質
    之罪，惡性甚重，惟念其事後能坦對應擔之罪責，不僅自首
    犯行，更詳陳共犯丁國華與犯之情節，協助司法查緝不法，
    態度尚佳等情狀，分別量處如主文所示之刑。又查，中華民
    國九十六年罪犯減刑條例業於96年7 月16日施行，本件被告
    之犯罪時間均在96年4 月24日以前，合於該條例第2 條第1
    項第3 款之規定，應依該規定減其各罪刑期二分之一，並就
    減得之刑定其應執行之刑。
四、持以行竊之切割機1 台固為供犯罪所用之物，惟無證據可認
    係屬被告丁○○或共同正犯丁國華所有，復非違禁物，依法
    自不得諭知沒收，在此敘明。
五、本件檢察官原聲請以簡易判決處刑，惟經本院認有刑事訴訟
    法第451 條之1 第4 項但書第1 款所定之情形，依同法第45
    2 條規定，自應改適用通常程序審判之，末此敘明。
據上論斷，應依刑事訴訟法第452 條、第299 條第1 項前段，刑
法第28條、第320 條第1 項、第321 條第1 項第3 款、第47條第
1 項、第62條前段、第51條第5 款，刑法施行法第1 條之1 第1
項、第2 項前段，中華民國九十六年罪犯減刑條例第2 條第1 項
第3 款、第7 條、第10條第1 項，判決如主文。
本案經檢察官楊凱真到庭執行職務。
中    華    民    國    97    年    11    月    24    日
                  刑事第十一庭  法  官  蔡榮澤
以上正本證明與原本無異。
如不服本判決應於收受判決後10日內向本院提出上訴書狀，並應
敘述具體理由。其未敘述上訴理由者，應於上訴期間屆滿後20日
內向本院補提理由書 (均須按他造當事人之人數附繕本)「 切勿
逕送上級法院」。
                                書記官  楊文祥
中    華    民    國    97    年    11    月    24    日
附本件論罪科刑依據之法條：
中華民國刑法
第320條第1項
意圖為自己或第三人不法之所有，而竊取他人之動產者，為竊盜
罪，處5 年以下有期徒刑、拘役或5 百元以下罰金（罰金部分，
已依刑法施行法第1 條之1 第1 項、第2 項前段規定，貨幣單位
變更為新台幣且金額提高為30倍）。
第321條第1項
犯竊盜罪而有左列情形之一者，處6 月以上、5 年以下有期徒刑
：
三、攜帶兇器而犯之者。


司法院資訊處製作；財團法人民間司法改革基金會備份。
